臺灣板橋地方法院民事判決　　　　　　　 96年度訴字第536號
原　　　告　台灣中小企業銀行股份有限公司
法定代理人　丁○○
訴訟代理人　丙○○
被　　　告　乙○○
　　　　　　甲○○
上列當事人間請求返還消費借貸款事件，於中華民國96年9 月11
日言詞辯論終結，本院判決如下：
    主          文
被告乙○○、甲○○應連帶給付原告新臺幣陸拾萬捌仟捌佰捌拾
貳元，及自中華民國九十五年十一月二十六日起至清償日止按年
利率百分之四點四九計算之利息，暨自中華民國九十五年十二月
二十七日起至清償日止，其逾期在六個月以內部分按前揭利率百
分之十、逾期超過六個月部分按前揭利率百分之二十計算之違約
金。
被告乙○○、甲○○應連帶給付原告新臺幣陸拾伍萬壹仟零陸拾
元，及自中華民國九十五年九月二十八日起至清償日止按年利率
百分之十一點四二五計算之利息，暨自中華民國九十五年十月二
十九日起至清償日止，其逾期在六個月以內部分按前揭利率百分
之十、逾期超過六個月部分按前揭利率百分之二十計算之違約金
。
被告乙○○應給付原告新臺幣陸萬參仟肆佰玖拾貳元，及其中新
臺幣陸萬零參佰壹拾陸元部分自中華民國九十六年三月八日起至
清償日止按年利率百分之十八點八計算之利息，暨自中華民國九
十六年三月八日起至清償日止按月計付逾期手續費新臺幣陸佰元
。
訴訟費用由被告乙○○、甲○○連帶負擔五分之四，餘由被告乙
○○負擔。
本判決於原告以新臺幣伍拾萬元為被告提供擔保後，得為假執行
。
    事 實 及 理 由
壹、程序方面：被告經合法通知，均未於言詞辯論期日到場，核
    無民事訴訟法第386 條各款所列情形，爰依原告之聲請，由
    其一造辯論而為判決。又被告乙○○雖未住居於本院訴訟管
    轄區域內，惟兩造前於訂定系爭契約之時，已經先就本件涉
    訟之訴訟標的法律關係，於雙方簽訂之借據第6 條第7 款約
    定合意以本院為第一審管轄法院，有授信約定書影本在卷可
    稽，則本院就本件涉訟之訴訟標的法律關係自有第一審管轄
    權，併此敘明。
貳、當事人之主張：
一、原告方面：
    聲明：（一）被告乙○○、甲○○應連帶給付原告新臺幣（
    下同）608,882 元，及自民國95年11月26日起至清償日止按
    年利率4.49% 計算之利息，暨自95年12月27日起至清償日止
    ，其逾期在六個月以內部分按前揭利率百分之十、逾期超過
    六個月部分按前揭利率百分之二十計算之違約金。（二）被
    告乙○○、甲○○應連帶給付原告651,060 元，及自95年9
    月28日起至清償日止按年利率11.425% 計算之利息，暨自95
    年10月29日起至清償日止，其逾期在六個月以內部分按前揭
    利率百分之十、逾期超過六個月部分按前揭利率百分之二十
    計算之違約金。（三）被告乙○○應給付原告63,492元，及
    其中本金60,316元部分自96年3 月8 日起至清償日止按年利
    率18.8% 計算之利息，暨自96年3 月8 日起至清償日止按月
    計付逾期手續費600 元。（四）並陳明原告願供擔保以代釋
    明，請准宣告假執行。
    其陳述及所提出之證據如下：
（一）被告乙○○於89年7 月24日邀同被告甲○○為連帶保證人
      與原告簽訂借據，借得140 萬元，借款期間自89年7 月26
      日起至99年7 月26日止，利息按年率7%計付，並於92年3
      月21日與原告簽訂契據增補條款契約，約定利息自92年4
      月4 日起改按原告之定儲利率指數加碼年率2.25% 計息（
      目前合計為年率3.83%） ，嗣後隨原告之定儲利率指數調
      整而調整，並自調整日起按調整後之年利率計算，本金及
      利息自借款日起每一個月為一期，本息分120 期攤還，第
      一期本息攤還日為89年8 月26日，借款到期或視為全部到
      期時未立即償還時，按約定利率計付遲延利息，逾期償還
      本金、利息或本息時，本金自到期日起，利息自繳息日起
      ，逾期在六個月以內部分按約定利率百分之十、逾期超過
      六個月部分按約定利率百分之二十計收違約金，詎料被告
      自95年11月26日起即未依約還款，有被告之還款繳息紀錄
      可證。
（二）被告乙○○於92年8 月25日邀同被告甲○○為連帶保證人
      與原告簽訂借據，借得100 萬元，借款期間自92年8 月28
      日起至99年8 月28日止，利息按原告當時之基準利率加年
      利率7.625%計付，計為年利率10.945% ，嗣後應隨原告基
      準利率調整而調整，並自調整日起按調整後之年利率計算
      ，自實際撥款日起按年金法按月攤還本息，第一次繳款日
      為92年9 月28日，借款到期或視為全部到期時未立即償還
      時，按約定利率計付遲延利息，逾期償還本金、利息或本
      息時，本金自到期日起，利息自繳息日起，逾期在六個月
      以內部分按約定利率百分之十、逾期超過六個月部分按約
      定利率百分之二十計收違約金，詎料被告自95年9 月28日
      起即未依約還款，有被告之還款繳息紀錄可證。
（三）被告乙○○向原告申請信用卡並持用所核發之信用卡（卡
      號：0000-0000-0000-0000） 簽帳消費，依國際信用卡約
      定條款第14、15條約定，持卡人應按期給付原告各項帳款
      ，否則應依規定利率加付遲延利息及逾期手續費，詎料被
      告自96年2 月7 日起即未依約還款，有被告之還款繳息紀
      錄可證。
（四）為此依據消費借貸及連帶保證之法律關係提起本件訴訟。
      並提出借據暨授信約定書、契據增補條款契約、連線作業
      查詢單、國際信用卡申請書及國際信用卡約定條款、戶籍
      謄本等影本為證據。
二、被告方面：被告經合法通知，均未於言詞辯論期日到場，亦
    未提出準備書狀作何聲明或陳述。
參、得心證之理由：
一、原告主張之前揭事實，業據提出與其陳述相符之借據暨授信
    約定書、契據增補條款契約、連線作業查詢單、國際信用卡
    申請書及國際信用卡約定條款、戶籍謄本等影本為證據。
二、按被告已於相當時期受合法之通知，而於言詞辯論期日不到
    場，亦未提出準備書狀爭執者，依民事訴訟法第280條第3項
    規定，準用同條第1 項之規定，視同自認。本件被告於言詞
    辯論期日前相當時期受合法通知，卻未於言詞辯論期日到場
    ，又未提出準備書狀爭執，自應依法視為對原告主張之事實
    自認，則自足認為原告前述主張之事實為真實。
三、綜上所述，原告主張依消費借貸及連帶保證之法律關係，訴
    請被告連帶清償借款並按約定利率計算之利息、違約金，即
    屬正當，應予准許。
肆、假執行之宣告：原告陳明願供擔保以代釋明聲請宣告假執行
    ，核與法律規定相符，爰酌定相當擔保金額，准予假執行。
伍、結論：本件原告之訴為有理由，並依民事訴訟法第385條第1
    項前段第78條、第85條第2項、第390條第2項，判決如主文
    。
中　　華　　民　　國　　96　　年　　9 　　月　　19　　日
            民事第一庭  法  官  許  瑞  東
以上正本證明與原本無異
如對本判決上訴，須於判決送達後20日內向本院提出上訴狀
中　　華　　民　　國　　96　　年　　9 　　月　　19　　日
                        書記官  賴  玉  芬
